---
title: "Tipps für Übungaufgabe 7"
date: "13. Dezember 2018"
output: html_document
---

```{r chunks, include=FALSE}
# Default Options - kann bei Gebrauch geändert werden
knitr::opts_chunk$set(
  echo = T # Whether to display code along with its results
  , eval = T # Whether to evaluate the code and include its results
  , results = "asis" # this at deafult is in end much more efficient
  , cache = F # Whether to cache results for future renders (efficient!)
  , warning = F # Whether to display errors
  , message = F # Whether to display messages
  , error = F # maybe turn on
  , tidy = F # Whether to reformat code in a tidy way when displaying it
  , fig.width = 6 # plot width at 6
  , fig.height = 4 # plot height at 4
  , fig.align = "center" # plot alignment center
)

options(xtable.comment = FALSE, scipen = 9999)
```


### Packages einladen

```{r}
#install.packages("pacman")
#pacman::p_install_gh("favstats/favstats")

pacman::p_load(tidyverse, magrittr, haven, sjPlot, sjmisc, ggeffects, texreg, car, psych, knitr, BaylorEdPsych, lmtest, margins, tidytemplate)
```

### Datensatz einladen

```{r setup}
allbus <- read_spss("../../data/allbus2014.sav")
allb_sub <- allbus %>% 
      select(V84, V86, V81, V419)  %>% 
      rename(alter = V84, 
       bildung = V86, 
       geschl  = V81,  
       einkommen  = V419) %>%
      mutate(alter0 = alter - 18,
       bildung_rec = ifelse(bildung == 6 | bildung == 7, NA, bildung - 1),
       geschl_rec = ifelse(geschl == 2, 0, 1)) %>%
      mutate_all(as.numeric) # alle Werte als numerisch ausgeben

```

### Neue Variable: hohes Einkommen

```{r}
allb_sub %<>%
    mutate(einkommen_h = ifelse(einkommen > 2500, 1, 0))

allb_sub %>% 
  janitor::tabyl(einkommen_h) %>% 
  kable()
```


### Berechnen wir jetzt unser Modell:

Die Syntax für ein logistisches Modell ähnelt sehr der Syntax für ein lineares Modell. Man benutzt einfach die Funktion `glm()` (steht für *generalized linear model*) und spezifiziert am Ende `family = "binomial"` um ein Modell für ein dichotomes logistisches Modell zu berechnen.

```{r, results="asis"}
mod1 <- glm(einkommen_h ~ bildung_rec, 
            data = allb_sub, family = "binomial")

htmlreg(mod1,
          # better for html in markdown
          doctype = FALSE,
          html.tag = FALSE,
          head.tag = FALSE)

mod2 <- glm(einkommen_h ~ bildung_rec + geschl_rec, 
            data = allb_sub, family = "binomial")

htmlreg(mod2,
          # better for html in markdown
          doctype = FALSE,
          html.tag = FALSE,
          head.tag = FALSE)
```

### AME berechnen

```{r}
plot_ame(mod1)

plot_ame(mod2)
```


### Pseudo $R^2$

```{r}

data.frame(mod1 = PseudoR2(mod1), mod2 = PseudoR2(mod2)) %>%  
  kable()

```

### LR - Test

```{r, results='markup'}
lrtest(mod2, mod1)
```

### Regressionsdiagnostik

1. Y-Werteverteilung

```{r, results='markup'}
frq(allb_sub$einkommen_h)

```

2. Vollständigkeit der Information

3. (vollständige) Separation

```{r}


sjt.xtab(allb_sub$einkommen_h, 
         allb_sub$bildung_rec, 
         show.exp = TRUE, 
         show.row.prc = TRUE, 
         show.cell.prc = TRUE, 
         show.col.prc = TRUE)

sjt.xtab(allb_sub$einkommen_h, 
         allb_sub$geschl_rec, 
         show.exp = TRUE, 
         show.row.prc = TRUE, 
         show.cell.prc = TRUE, 
         show.col.prc = TRUE)

```