---
title: "Übungsaufgabe 7"
author: "Fabio Votta"
date: "13. Dezember 2018"
output: html_document
---

```{r packages and functions, include=FALSE, echo=F}
#install.packages("pacman") #muss einmal installiert werden
#install.packages("devtools") #muss einmal installiert werden
#devtools::install_github("systats/binoculaR") # zum Datensatz inspizieren :)
#devtools::install_github("favstats/tidytemplate") # hilfreiche Funktionen

#Default Options - kann bei Gebrauch geändert werden
knitr::opts_chunk$set(warning = F, message = F) # Whether to display errors
                      
pacman::p_load(tidyverse, haven, sjPlot, sjmisc, texreg, margins, knitr, labelled, broom, BaylorEdPsych, lmtest, tidytemplate)
```


```{r datensatz einladen, include=FALSE, eval = T}
allbus <- read_spss("../../data/allbus2014.sav")
```

## Aufgabe 1

*Erstellen Sie zunächst dichotome Variablen für SPD-Wahl bei der letzten Bundestagswahl (aus V810), die Gewerkschaftsmitgliedschaft (z. B. V606) und die ev. Konfessionszugehörigkeit (V601).*

**`V810` ZWEITSTIMME, LETZTE BUNDESTAGSWAHL**

- 1  CDU-CSU
- 2  SPD
- 3  FDP
- 4  DIE GRUENEN
- 6  DIE LINKE
- 20 NPD
- 41 PIRATEN
- 42 AFD
- 43 FREIE WAEHLER
- 90 ANDERE PARTEI

**`V606` MITGLIED IN EINER GEWERKSCHAFT?**

- 1 Ja
- 2 Nein

**`V601` KONFESSION, BEFRAGTE**

- 1 EVANG.OHNE FREIKIRCH
- 2 EVANG.FREIKIRCHE
- 3 ROEMISCH-KATHOLISCH
- 4 AND.CHRISTL.RELIGION
- 5 AND.NICHT-CHRISTLICH
- 6 KEINER RELIGIONSGEM.

```{r}
allbus %<>% 
     select(V84, V86, V81, V420, V810, V606, V601)  %>%
      rename(alter = V84, 
       bildung = V86, 
       geschl  = V81,  
       einkommen  = V420) %>%
      mutate(alter0 = alter - 18,
       bildung_rec = ifelse(bildung == 6 | bildung == 7, NA, bildung - 1),
       geschl_rec = ifelse(geschl == 2, 0, 1)) %>%
  mutate(spd = ifelse(V810 == 2, 1, 0)) %>%
  mutate(gewerkschaft = ifelse(V606 == 1, 1, 0)) %>%
  mutate(evangelisch = ifelse(V601 < 3, 1, 0)) %>% 
  select(bildung_rec, geschl_rec, 
         gewerkschaft, evangelisch, spd) %>% 
  na.omit()


```


### Aufgabe 1a

*Berechnen Sie eine log. Regression (Modell 1) AV: SPD-Wahl und UV: die Gewerkschaftsmitgliedschaft und die ev. Konfessionszugehörigkeit.* 

```{r}




```



### Aufgabe 1b

*Berechnen und interpretieren Sie die AMEs fuer beide unabhängige Variablen.*

```{r}




```

### Aufgabe 1c

*Berechnen Sie ein weiteres (nested) log. Regression mit zwei weiteren (frei wählbaren) unabhängigen Variablen (Modell 2)* 

```{r}




```



### Aufgabe 1d

*Erläutern Sie das Prinzip von McFaddens-R2 und des Nagelkerke-$R^2$* 



### Aufgabe 1e

*Interpretieren Sie diese für beide Modelle.*

```{r}




```



## Aufgabe 2

*Welches der beiden Modelle weist die bessere Passung an die empirischen Daten auf? Erläutern Sie, wie Sie zur Feststellung dieses Sachverhaltes vorgehen müssen und beziehen Sie sich dabei auf das Prinzip der Devianz (vgl. die Berechnung von Pseudo-$R^2$). Berechnen Sie einen Likelihood Ratio-$\chi^2$-Test mit Modell 2 und Modell 1.*


```{r}




```



## Aufgabe 3

*Regressionsdiagnostik zu Modell 2*

### Aufgabe 3a

*Was können Sie über die Verteilung der Fälle aussagen? Erläutern Sie das Vorgehen und Ihr Ergebnis.*


### Aufgabe 3b

*Können Sie Verzerrungen mit Blick auf die Y-Werteverteilung, die Vollständigkeit der Information und die (vollständige) Separation identifizieren?*


1. Y-Werteverteilung

```{r}




```

2. Vollständigkeit der Information

3. (vollständige) Separation

```{r}




```

