---
title: "Tipps für Übungaufgabe 7"
date: "13 Dezember 2018"
output: html_document
---

```{r, include = F}

pacman::p_load(tidyverse, knitr, htmltools)

```

### Datenvorbereitung

```{r, eval = F}
*Bildung.
Recode v86 (1=0) (2=1) (3=2) (4=3) (5=4) (else=SYSMIS) into bildung_rec.
variable labels bildung_rec "Abschluss umkodiert".
value labels bildung_rec 0"Kein Schulabschluss" 1"Hauptschule" 2"Realschule" 3"Fachhochschulreife" 4"Abi".
*frequencies bildung_rec.

*Geschlecht.
Recode v81 (2=0) (1=1) (else=copy) into geschl_rec.
variable labels geschl_rec "Geschlecht mit w=0".
value labels geschl_rec 0"weiblich" 1"männlich".
*frequencies geschl_rec.
*Wahlabsicht: v609.
fre v609.
recode v609 (1=1) (2 thru 90 = 0) into cdu.
mis val cdu (99).
fre cdu.

*Kirchgang : v604.
compute kirchgang = 7 - v604.
fre kirchgang.
```


### Berechnen wir jetzt unser Modell:



```{r, eval=F}
LOGISTIC REGRESSION VARIABLES cdu
  /METHOD=ENTER geschl_rec bildung_rec  
  /METHOD=ENTER geschl_rec bildung_rec kirchgang.
```


### Pseudo $R^2$

```{r, echo=FALSE, eval=T}
htmltools::includeHTML("C:/Users/Fabio/Documents/git_proj/Statistische-Modellbildung-II/10.Sitzung_11.01.2018/tables/m1.htm")
```

```{r, echo=FALSE, eval=T}
htmltools::includeHTML("C:/Users/Fabio/Documents/git_proj/Statistische-Modellbildung-II/10.Sitzung_11.01.2018/tables/m2.htm")
```

### LR - Test

```{r, echo=FALSE, eval=T}
htmltools::includeHTML("C:/Users/Fabio/Documents/git_proj/Statistische-Modellbildung-II/10.Sitzung_11.01.2018/tables/m3.htm")
```


### Average Marginal Effects in SPSS


**SPSS-Syntax zur Ermittlung des AME für eine dichotome X-Variable (vgl. Urban/Mayerl 2018: 413):**

```{r, eval = F}
LOGISTIC REGRESSION VARIABLES [Y-Variable]
/METHOD=ENTER [X1-Variable] [X2-Variable].

COMPUTE b0= [Intercept des Regressionsmodells].
COMPUTE b1= [Koeffizient der X1-Variablen].
COMPUTE b2= [Koeffizient der X2-Variablen].
COMPUTE z0= (b0) + (b1*0) + (b2*[X2-Variable]).
COMPUTE exp0= exp(z0).
COMPUTE p0= exp0/(1+exp0).
COMPUTE z1=(b0) + (b1*1) + (b2*[X2-Variable]).
COMPUTE exp1=exp(z1).
COMPUTE p1=exp1/(1+exp1).
COMPUTE me=(p1-p0). 
*Bem.: Ermittlung der marginalen Effekte von X1.
FRE me / STATISTICS=MEAN. 
*Bem.: der Mean entspricht dem AME von X.
```

**Einfach überall wo eine eckige Klammer ist eure Werte einsetzen (ohne eckige Klammern)**.

Jetzt einsetzen:

```{r, eval = F}
LOGISTIC REGRESSION VARIABLES cdu
/METHOD=ENTER geschl_rec bildung_rec.

COMPUTE b0= -0.401.
COMPUTE b1= 0.013.
COMPUTE b2= -0.119.
COMPUTE z0= (b0) + (b1*0) + (b2*bildung_rec).
COMPUTE exp0= exp(z0).
COMPUTE p0= exp0/(1+exp0).
COMPUTE z1=(b0) + (b1*1) + (b2*bildung_rec).
COMPUTE exp1=exp(z1).
COMPUTE p1=exp1/(1+exp1).
COMPUTE me=(p1-p0). 
*Bem.: Ermittlung der marginalen Effekte von X1.
FRE me / STATISTICS=MEAN. 
*Bem.: der Mean entspricht dem AME von X.
```

```{r, echo=FALSE, eval=T}
htmltools::includeHTML("tables/ame.htm")
```

Der Mean entspricht dem AME von X.

**SPSS-Syntax zur Ermittlung des AME für eine kontinuerliche X-Variable (vgl. Urban/Mayerl 2018: 414):**

```{r, eval = F}

LOGISTIC REGRESSION VARIABLES Y-Variable
  /METHOD=ENTER X1-Variable X2-Variable.


COMPUTE b0= [Intercept des Regressionsmodells].
COMPUTE b1= [Koeffizient der X1-Variablen].
COMPUTE b2= [Koeffizient der X2-Variablen].
FRE [X2-Variable] /STATISTICS=STDDEV. 
*Bem.: Ermittlung der StAbw. von X2
COMPUTE delta = [Standardabweichung von X2] /1000.
COMPUTE z0=(b0) + (b1* [X1-Variable]) + (b2* [X2-Variable]).
COMPUTE exp0=exp(z0).
COMPUTE p0=exp0/(1+exp0).
COMPUTE z1=(b0) + (b1* [X1-Variable]) + (b2*( [X2-Variable] + delta)).
COMPUTE exp1=exp(z1).
COMPUTE p1=exp1/(1+exp1).
COMPUTE me=(p1-p0)/(delta).
*Bem.: Ermittlung der margin. Efekte von X2
FRE me / STATISTICS=MEAN. 
*Bem.: der Mean entspricht dem AME von X2
```



### Regressionsdiagnostik

1. Y-Werteverteilung

```{r, eval = F}
fre cdu.

```

```{r, echo=FALSE, eval=T}
htmltools::includeHTML("C:/Users/Fabio/Documents/git_proj/Statistische-Modellbildung-II/10.Sitzung_11.01.2018/tables/m4.htm")
```

2. Vollständigkeit der Information

3. (vollständige) Separation

```{r, eval = F}
CROSSTABS
  /TABLES=cdu BY bildung_rec geschl_rec kirchgang
  /FORMAT=AVALUE TABLES
  /CELLS=COUNT EXPECTED ROW COLUMN TOTAL 
  /COUNT ROUND CELL.
```

```{r, echo=FALSE, eval=T}
htmltools::includeHTML("C:/Users/Fabio/Documents/git_proj/Statistische-Modellbildung-II/10.Sitzung_11.01.2018/tables/m5.htm")
```

```{r, echo=FALSE, eval=T}
htmltools::includeHTML("C:/Users/Fabio/Documents/git_proj/Statistische-Modellbildung-II/10.Sitzung_11.01.2018/tables/m6.htm")
```

```{r, echo=FALSE, eval=T}
htmltools::includeHTML("C:/Users/Fabio/Documents/git_proj/Statistische-Modellbildung-II/10.Sitzung_11.01.2018/tables/m7.htm")
```

