---
title: "SM II Abgabe 2"
author: "Fabio Votta"
date: "9.November 2018"
output: pdf_document
---

```{r packages and functions, include=FALSE, echo=F}
#install.packages("pacman") #muss einmal installiert werden
#install.packages("devtools") #muss einmal installiert werden
#devtools::install_github("systats/binoculaR") # zum Datensatz inspizieren :)
#devtools::install_github("favstats/tidytemplate") # hilfreiche Funktionen


pacman::p_load(tidyverse, haven, texreg, sjmisc, psych, knitr, tidytemplate, lm.beta, stargazer)
```

## Aufgabe 1


_Wozu werden Standardisierungen durchgeführt und wie wird dabei vorgegangen? Erläutern Sie zudem exemplarisch wozu $b^*$ benutzt wird und wie man diesen interpretiert!_

$$b^* = b * \frac{s_x}{s_y}$$


## Aufgabe 2

```{r datensatz einladen, include=FALSE}
allbus <- read_spss("data/allbus2014.sav")
allb_sub <- allbus %>% 
      select(V84, V86, V81, V420)  %>% 
      rename(alter = V84, 
           bildung = V86, 
           geschl  = V81,  
        einkommen  = V420) %>%
      mutate(alter0 = alter - 18,
        bildung_rec = ifelse(bildung == 6 | bildung == 7, NA, bildung - 1),
         geschl_rec = ifelse(geschl == 2, 0, 1))

```


*Führen Sie eine z-Standardisierung für die Originalaltersvariable (alter_z) und die auf Null gesetzte Altersvariable (alter_0z) sowie für "unsere" Bildungsvariable (0 bis 4). [Daten: ALLBUS 2014]*


```{r}



```


### Aufgabe 2a

*Vergleichen Sie die Zahlenwerte, Mean und die Standardabweichung von alter$_z$ und alter_0z und erklären Sie Ihre "Beobachtung".*


```{r}




```

### Aufgabe 2b

*Führen Sie eine Regression von Einkommen auf alter_0 und bildung (Modell 1) und eine Regression von einkommen_z auf alter_0z und bildung_z (Modell 2) durch und vergleichen Sie die b-Koeffizienten.*

```{r, results='asis'}





```



### Aufgabe 2c

_Wie erklären Sie die Werte b und $b^*$ in Modell 2? TIPP: Verwenden Sie bei Modell 2 das z-transformierte Einkommen als abhängige Variable._


## Aufgabe 3 

*Erstellen Sie ein multivariates Regressionsmodell mit Y=Einkommen. Versuchen Sie dabei den R2-Wert so groß wie nur irgendwie möglich zu bekommen. Jeder schmutzige Trick der Sozialforschung ist erlaubt (und in diesem Fall erwünscht).*

*- Einzige Einschränkung: Keine Regression von Y auf Y.*

```{r, results='asis'}




```





