---
title: "Übungsaufgabe 8"
author: "Fabio Votta"
date: "10.Januar 2019"
output: pdf_document
---

```{r packages and functions, include=FALSE, echo=F}
#install.packages("pacman") #muss einmal installiert werden
#install.packages("devtools") #muss einmal installiert werden
#devtools::install_github("systats/binoculaR") # zum Datensatz inspizieren :)
#devtools::install_github("favstats/tidytemplate") # hilfreiche Funktionen

#Default Options - kann bei Gebrauch geändert werden
knitr::opts_chunk$set(warning = F, message = F) # Whether to display errors or warnings
                      
pacman::p_load(tidyverse, haven, sjPlot, sjmisc, texreg, margins, knitr, labelled, broom, BaylorEdPsych, lmtest, tidytemplate, lmerTest)
```

Benutzen Sie den esse03_mod.sav Datensatz. Benutzen Sie als Gruppierungsvariable „Länder“.

```{r datensatz einladen, include=FALSE, eval = T}
ess <- read_spss("../../data/esse03_mod.sav")

ess <- ess %>% 
  select(Länder, stflife, Erwerbsstatus) %>% 
  mutate(Länder = to_label(Länder)) %>% 
  na.omit()

#binoculaR::binoculaR(ess)
```

## Aufgabe 1

*Berechnen Sie das Nullmodell (Modell0) für die AV: stflife (allgemeine Lebenszufriedenheit).*


```{r, results='asis'}

mod0 <- lmer(stflife ~ 1 + (1 | Länder), data = ess)

texreg(mod0)

# as.data.frame(VarCorr(mod0))
# 
# 1.009908 / sqrt(1343)
# 
# car::Anova(mod1)
# 
# summary(mod0)
```


### Aufgabe 1a

*Berechnen Sie den ICC anhand des Nullmodells.* 

```{r}
sjstats::icc(mod0)


```



### Aufgabe 1b

*Welche Aussage lässt sich auf Grundlage des Nullmodells treffen?* 

19,85% der Varianz von Lebenstzufriedenheit liegt auf Länderebene (ICC = 0,1985). Da mehr als 10% der Varianz auf der 2. Ebene liegen kann ein Multilevel-Modell gerechtfertigt werden.


```{r}
plot_model(mod0, type = "re", sort.est = T, show.values = T, show.p = T, value.offset = 0.4)
```


## Aufgabe 2

*Berechnen Sie Modell 1 mit der UV: Erwerbsstatus (0=erwerbstätig; 1=arbeitslos)*

```{r, results='asis'}

mod1 <- lme4::lmer(stflife ~ Erwerbsstatus + (1 | Länder), data = ess)

texreg::texreg(mod1)


```

```{r}
summary(mod1)
```


## Aufgabe 2a

*Interpretieren Sie den Koeffizienten für Erwerbsstatus inhaltlich (als Fixed-Effekt).*

Für einen nicht erwerbstätigen Befragten nimmt die Lebenszufriedenheit eines Befragten um 1,34 Skalenpunkte ab im Vergleich zu einem erwerbstätigen Befragten (b = 1.34, SE = 0.05).

## Aufgabe 2b

*Führen Sie einen Likelihood-Ratio-Test (LRT) zwischen Modell0 und Modell1 durch (Achten Sie drauf, dass für den LRT die ML-Schätzung und nicht die REML gewählt werden muss).*

```{r}
anova(mod1, mod0)
```

## Aufgabe 2c

*Wie lautet Ihre Schlussfolgerung für Modell 1?*

Der signifikant LRT zeigt, dass das Modell 1 eine bessere Passung hat ($\chi^2$ = 679.39, p < 0.001).


## Aufgabe 3

*Lassen Sie in Modell 2 (zusätzlich) den Slope von Erwerbsstatus über die Länder variieren (Random setzen).*

```{r, results='asis'}

mod2 <- lme4::lmer(stflife ~ Erwerbsstatus + (Erwerbsstatus | Länder), data = ess)

texreg::texreg(mod2)
```

```{r}

plot_model(mod2, type = "std", sort.est = T, show.values = T, show.p = T)

plot_model(mod2, terms = "Erwerbsstatus", type = "pred", sort.est = T, show.values = T, show.p = T)

```


### Aufgabe 3a

*Führen Sie einen Likelihood-Ratio-Test zwischen Modell 1 und Modell 2 durch.*

```{r}
anova(mod2, mod1)
```

Der signifikant LRT zeigt, dass das Modell 2 eine bessere Passung hat ($\chi^2$ = 42.075, p < 0.001).



### Aufgabe 3b

*Interpretieren Sie den Random Slope von Erwerbsstatus inhaltlich (als Random Effekt).*

```{r}
plot_model(mod2, type = "re", sort.est = T, show.values = T, show.p = T, value.offset = 0.4)


summary(mod2)

```

