---
title: "Tipps für Übungaufgabe 8"
author: "Fabio Votta"
date: "10 Januar 2019"
output:
  rmdformats::html_clean:
    highlight: kate
---

```{r chunks, include=F}
# Default Options - kann bei Gebrauch geändert werden
knitr::opts_chunk$set(
  echo = T # Whether to display code along with its results
  , eval = T # Whether to evaluate the code and include its results
  , results = "asis" # this at deafult is in end much more efficient
  , cache = F # Whether to cache results for future renders (efficient!)
  , warning = F # Whether to display errors
  , message = F # Whether to display messages
  , error = F # maybe turn on
  , tidy = F # Whether to reformat code in a tidy way when displaying it
  , fig.width = 6 # plot width at 6
  , fig.height = 4 # plot height at 4
  , fig.align = "center" # plot alignment center
)

options(xtable.comment = FALSE, scipen = 9999)
```


### Packages einladen

```{r}
#install.packages("pacman")
#pacman::p_install_gh("favstats/favstats")

pacman::p_load(tidyverse, magrittr, haven, sjPlot, sjmisc, sjstats, ggeffects, texreg, car, psych, knitr, BaylorEdPsych, lmtest, lme4)
```

### Datensatz einladen

```{r datensatz einladen, eval=FALSE, eval = T}
ess <- read_spss("../../data/esse03_mod.sav")

#binoculaR::binoculaR(ess)

# WICHTIG: zum Vergleich der Modelle sollten alle Variablen mit der selben Fallzahl geschätzt sein.
ess %<>% 
  select(impcntr, lrscale, Länder) %>% 
  na.omit()
```

### Abhängige Variable: Ablehnung von Migranten außerhalb Europas

*- impcntr = Allow many/few immigrants from poorer countries outside Europe*

Multilevel-Modelle lassen sich in R mit Hilfe des `lme4` packages sehr einfach spezifizieren. Zunächst testen wir ein Nullmodell auf folgende Art und Weise.

```{r}
mod0 <- lmer(impcntr ~ 1 + (1 | Länder), data = ess)
```

Die Syntax ist sehr ähnlich zur üblichen OLS. Die 1 stehen jeweils für Platzhalter, da wir keine unabhängigen Variablen spezifizieren. Das einzig wirklich neue ist dieser Part `(1 | Länder)`. Hier wird der *random* Part der Gleichung spezifiziert. Die 1 steht für jeglichen *random slope* (wenn man einen spezifizieren möchte) und der Teil nach dem `|` steht für den *random intercept*  bzw. der Kontext über den unser Modell variieren soll. Dieser Part ist demnach natürlich absolut wichtig um ein Multilevel-Modell zu schätzen, ohne Kontext (Länder, Zeit etc.) kein Mehrebenenmodell!

Die Regressionstabellen Funktionen (`screenreg`, `htmlreg` und `texreg`) können auch hier ganz einfach auf das Modell-Objekt angewandet werden.

```{r, eval=F}
texreg::htmlreg(mod0)
```

```{r, echo=F}
texreg::htmlreg(mod0, doctype = F)
```

Angezeigt wird natürlich nur der Intercept, da wir keine UV spezifiziert haben. Unter `Var: Länder (Intercept)` wird die Varianz des random intercepts gezeigt (Level 2 oder Zwischen-Gruppen Varianz) und unter `Var: Residual` findet sich die Varianz des Level 1 Fehlers (oder In-Group Varianz).

Die Werte für `AIC` and `BIC` sind Gütemaße. Umso kleiner der Wert, desto besser passt das Modell auf die Daten.

Das Tolle an den Tabellenfunktionen von `texreg` ist, dass wir die Tabelle anpassen können: 

```{r, eval=F}
htmlreg(mod0,                               #Regressionsobjekte
        custom.model.names = c("Nullmodel"),  #Benenne die Modelle
        custom.coef.names = c("Intercept"), #Benenne die Koeffienten
        custom.gof.names = c("AIC","BIC",   #Benenne die fit Statistik
                               "Log Likelihood","Observationen",
                               "Länder","Zwischen-Gruppen Varianz",
                               "In-Group Varianz"))
```

```{r, echo=F}
htmlreg(mod0,                               #Regressionsobjekte
        custom.model.names = c("Nullmodel"),  #Benenne die Modelle
        custom.coef.names = c("Intercept"), #Benenne die Koeffienten
        custom.gof.names = c("AIC","BIC",   #Benenne die fit Statistik
                               "Log Likelihood","Observationen",
                               "Länder","Zwischen-Gruppen Varianz",
                               "In-Group Varianz"), doctype = F)
```

Wir können nun den Intraklassenkoeffizient per Hand ausrechnen:

$$ICC = \frac{Varianz_{L2}}{Varianz_{L2}+Varianz_{L1}} = \frac{0.13}{0.13+0.75} = 0.1465$$
oder viel einfacher mit der `icc` Funktion aus dem `sjstats` Package:

```{r, results = 'markup'}
icc(mod0)
```

Der ICC sagt aus, dass 14.66% der Varianz von Ablehnung von Migranten außerhalb Europas auf Länderebene liegt. Dadurch übeschreitet diese die Multilevel-Daumenregel von mindestens 10% Varianz auf der 2. Ebene.

 Wir können den *random intercept* des Modells auch sehr einfach visualisieren:

```{r}
plot_model(mod0, type = "re", sort.est = T, show.values = T, show.p = T, value.offset = 0.4)
```

Der Forest Plot zeigt die jeweiligen Abweichungen der Länder vom *grand mean*.

**Mehr Details über ein Modell**

```{r, results='markup'}
summary(mod0)
```


## Nun fügen wir eine x-Variable hinzu: Links-Rechts Skala

*- lrscale = Placement on left right scale*

Das funktioniert genau so wie wir es aus der linearen Regression kennen.

```{r eval=FALSE}

mod1 <- lme4::lmer(impcntr ~ lrscale + (1 | Länder), data = ess)

htmlreg(list(mod0, mod1),                               #Regressionsobjekte
        custom.model.names = c("Nullmodel","Model 1"),  #Benenne die Modelle
        custom.coef.names = c("Intercept","Links-Rechts Skala"), #Benenne die Koeffienten
        custom.gof.names = c("AIC","BIC",                #Benenne die fit Statistik
                               "Log Likelihood","Observationen",
                               "Länder","Zwischen-Gruppen Varianz",
                               "In-Group Varianz"))
```

```{r, echo = F}

mod1 <- lme4::lmer(impcntr ~ lrscale + (1 | Länder), data = ess)

htmlreg(list(mod0, mod1),                               #Regressionsobjekte
        custom.model.names = c("Nullmodel","Model 1"),  #Benenne die Modelle
        custom.coef.names = c("Intercept","Links-Rechts Skala"), #Benenne die Koeffienten
        custom.gof.names = c("AIC","BIC",                #Benenne die fit Statistik
                               "Log Likelihood","Observationen",
                               "Länder","Zwischen-Gruppen Varianz",
                               "In-Group Varianz"), doctype = F)
```


*Wenn die beiden Modelle aufeinander aufbauen, dann vergleicht ein `Likelihood Ratio Test` die beiden Modelle. Weichen die Devianzwerte signifkant voneinander ab, dann kann das komplexere Modell angenommen werden. Hier führen wir den LRT mit der `anova` Funktion durch.*

```{r, results = 'markup'}
anova(mod1, mod0)
```
Die Ergebnisse des LRT zeigen, dass die Devianz im komplexeren Modell signifikant von der im Nullmodell abweicht, damit kann Modell 1 angenommen werden.

> **ACHTUNG:** Der Modellvergleich muss immer mit einer ML Schätzung stattfinden. Die `anova` Funktion refitted das Modell glücklicherweise automatisch. Um die Koeffizienten zu interpretieren wird ein REML Modell geschätzt.

## Random Slope Modell

*Im nächsten Schritt können wir noch die unabhängige Variable `lrscale` random setzen und über die Länder variieren lassen.*

Um den random slope zu spezifizieren, setzen wir einfach unsere gewünschte UV statt der 1 in dem random Part der Formel ein.

```{r, eval = F}

mod2 <- lme4::lmer(impcntr ~ lrscale + (lrscale | Länder), data = ess)

htmlreg(list(mod0, mod1, mod2),                               #Regressionsobjekte
        custom.model.names = c("Nullmodell","Modell 1", "Modell 2"),  #Benenne die Modelle
        custom.coef.names = c("Intercept","Links-Rechts Skala"), #Benenne die Koeffienten
        custom.gof.names = c("AIC","BIC",                #Benenne die fit Statistik
                               "Log Likelihood","Observationen",
                               "Länder","Zwischen-Gruppen Varianz",
                               "In-Group Varianz", 
                             "Varianz: Links-Rechts Skala", 
                             "Kovarianz: Intercept - Links-Rechts Skala"))


```

```{r, echo = F}
mod2 <- lme4::lmer(impcntr ~ lrscale + (lrscale | Länder), data = ess)

htmlreg(list(mod0, mod1, mod2),                               #Regressionsobjekte
        custom.model.names = c("Nullmodell","Modell 1", "Modell 2"),  #Benenne die Modelle
        custom.coef.names = c("Intercept","Links-Rechts Skala"), #Benenne die Koeffienten
        custom.gof.names = c("AIC","BIC",                #Benenne die fit Statistik
                               "Log Likelihood","Observationen",
                               "Länder","Zwischen-Gruppen Varianz",
                               "In-Group Varianz", 
                             "Varianz: Links-Rechts Skala", 
                             "Kovarianz: Intercept - Links-Rechts Skala"), doctype = F)

```


Mit der `anova` Funktionen können wir wieder feststellen ob es signifikante Abweichungen gibt:

```{r, results = 'markup'}
anova(mod2,mod1)
```

In der Tat erhalten wir durch spezifizieren eines random slope Modells einen besseren Fit. Damit können wir Modell 2 annehmen.

Zusätzlich zu den bekannten Gütemessungen im unteren Teil der Tabelle befindet sich jetzt noch die Varianz des `random slopes` so wie die Kovarianz zwischen dem Intercept und dem random slope. Letzteres zeigt uns an, dass es einen negativen Zusammenhang gibt zwischen den random intercepts und der Links-Rechts Skala (Kovarianz = -0.01). Diese Kovarianz zeigt, dass umso höher die *group mean* Ablehnung in einem Land ist, desto rechter sind die Menschen. Das macht inhaltlich auf jedenfall Sinn.

**Zum Schluss noch ein paar Visualisierungen der random und fixed effects:**

```{r}

plot_model(mod2, type = "re", sort.est = T, show.values = T, show.p = T, value.offset = 0.4)

plot_model(mod2, type = "std", sort.est = T, show.values = T, show.p = T)

plot_model(mod2, terms = "lrscale", type = "pred", sort.est = T, show.values = T, show.p = T)

plot_model(mod2, type = "diag", facet.grid = F, y.offset = 0.55)


```

