---
title: "Übungsaufgabe 8"
author: "Fabio Votta"
date: "10.Januar 2019"
output: pdf_document
---

```{r packages and functions, include=FALSE, echo=F}
#install.packages("pacman") #muss einmal installiert werden
#install.packages("devtools") #muss einmal installiert werden
#devtools::install_github("systats/binoculaR") # zum Datensatz inspizieren :)
#devtools::install_github("favstats/tidytemplate") # hilfreiche Funktionen

#Default Options - kann bei Gebrauch geändert werden
knitr::opts_chunk$set(warning = F, message = F) # Whether to display errors or warnings
                      
pacman::p_load(tidyverse, binoculaR, haven, lme4, sjPlot, sjmisc, texreg, lmtest, tidytemplate)
```

Benutzen Sie den esse03_mod.sav Datensatz. Benutzen Sie als Gruppierungsvariable „Länder“.

```{r datensatz einladen, include=FALSE, eval = T}
ess <- read_spss("../../data/esse03_mod.sav")

#binoculaR::binoculaR(ess)
```

## Aufgabe 1

*Berechnen Sie das Nullmodell (Modell0) für die AV: stflife (allgemeine Lebenszufriedenheit).*


```{r}



```


### Aufgabe 1a

*Berechnen Sie den ICC anhand des Nullmodells.* 

```{r}



```



### Aufgabe 1b

*Welche Aussage lässt sich auf Grundlage des Nullmodells treffen?* 



## Aufgabe 2

*Berechnen Sie Modell 1 mit der UV: Erwerbsstatus (0=erwerbstätig; 1=arbeitslos)*

```{r}




```



## Aufgabe 2a

*Interpretieren Sie den Koeffizienten für Erwerbsstatus inhaltlich (als Fixed-Effekt).*



## Aufgabe 2b

*Führen Sie einen Likelihood-Ratio-Test (LRT) zwischen Modell0 und Modell1 durch (Achten Sie drauf, dass für den LRT die ML-Schätzung und nicht die REML gewählt werden muss).*

```{r}




```



## Aufgabe 2c

*Wie lautet Ihre Schlussfolgerung für Modell 1?*



## Aufgabe 3

*Lassen Sie in Modell 2 (zusätzlich) den Slope von Erwerbsstatus über die Länder variieren (Random setzen).*

```{r}





```


### Aufgabe 3a

*Führen Sie einen Likelihood-Ratio-Test zwischen Modell 1 und Modell 2 durch.*

```{r}





```




### Aufgabe 3b

*Interpretieren Sie den Random Slope von Erwerbsstatus inhaltlich (als Random Effekt).*

