---
title: "Tipps für logistische Regression in SPSS"
author: "Statistische Modellbildung 2"
date: "6. Dezember 2018"
output: html_document
---

```{r, include = F}
logit2prob <- function(logit) { # logit ist der input
  odds <- exp(logit)          # e hoch logit = odds
  prob <- odds / (1 + odds)   # odds / 1 + odds = Wahrscheinlichkeit
  return(prob)               # gibt Wahrscheinlichkeit zurück
}

pacman::p_load(tidyverse, knitr)
```


Die logistische Regression kann anfangs Kopfschmerzen verursachen. Während die Struktur und die Idee der "normalen" Regression entsprechen, kann die Interpretation der b's (d.h. der Regressionskoeffizienten) schwieriger sein.

Erstellen wir zunächst zwei Variablen: versuchen wir die Absicht die CDU/CSU zu wählen vorherzusagen mit Hilfe von Kirchgangshäfigkeit.

```{r, eval=F}
*Wahlabsicht: v609.
fre v609.
recode v609 (1=1) (2 thru 90 = 0) into cdu.
mis val cdu (99).
fre cdu.

*Kirchgang : v604.
compute kirchgang = 7 - v604.
fre kirchgang.
```

Kirchgangshäufigkeit

- 1 NIE
- 2 SELTENER
- 3 MEHRMALS IM JAHR
- 4 1-3X PRO MONAT
- 5 1X PRO WOCHE
- 6 UEBER 1X DIE WOCHE

### Berechnen wir unser logistisches Modell

Folgende Syntax kann dabei benutzt werden. Der Befehl `/save = PRED` speichert die vorhergesagten Wahrscheinlichkeiten.

```{r, eval=F}
LOGISTIC REGRESSION VARIABLES cdu
  /METHOD=ENTER kirchgang
  /save = PRED.
```

```{r, echo=FALSE, eval=T}
htmltools::includeHTML("C:/Users/Fabio/Documents/git_proj/Statistische-Modellbildung-II/9.Sitzung_21.12.2017/tables/m1.htm")
```

> Wenn der Koeffizient (logit) positiv ist, ist der Effekt dieses Prädiktors positiv und umgekehrt.


Hier sind die Koeffizienten *positiv*, was anzeigt, dass sowohl höhere Bildung und Alter sowie männliches Geschlecht die Wahrscheinlichkeit erhöht in einer höheren Einkommensklasse zu sein (Einkommen > 2500). Neben der Signifikanz der Koeffizienten, lässt sich aus dem logit allerdings nicht direkt (zumindest nicht intuitiv) die Stärke des Effekts ablesen sondern nur die **Richtung**.

### Wahrscheinlichkeit berechnen mit logits


Die folgenden 3 Schritte konvertieren einen logit-Koeffizienten in eine Wahrscheinlichkeit:

__1. Extrahiere die logit-Koeffizienten__

__2. Berechne zunächst das $\hat z_i$ (vorhergesagter logit) und dann damit die Odds __

$$\hat z_i = a + b \times X_i$$

$$e^{\hat z_i} = Odds$$


__3. Berechne die Wahrscheinlichkeit mit Hilfe der Odds__

$$p_i(y=1) = \frac{1}{1 + e^{- \hat z_i}} = \frac{e^{\hat z_i}}{1 +e^{\hat z_i}} = Wahrscheinlichkeit$$

### Anwendungsfall

*Frage: Wie wahrscheinlich ist es, dass jemand der nie in die Kirche geht (kirchgang = 1) die CDU/CSU wählt?*


__1. Extrahiere die logit-Koeffizienten__

Der Logit Koeffizient für den Intercept: **-1.60**

Der Logit Koeffizient für Kirchgang: **0.40**

__2. Berechne zunächst das $\hat z_i$ (vorhergesagter logit) auf folgende Art und Weise:__


$$\hat z = a + b \times X = -1.60 + 0.40 \times 1 = -1.2$$



$$Odds = e^{\hat z} = e^{-1.2} = 0.30$$

Da der Wert unter 1 liegt, lohnt es sich hier den Kehrwert zu bilden.

$$Kehrwert(Odds) = \frac{1}{0.30} = 3.33$$

Für Personen welche nie in die Kirche gehen ist die Chance 3.33 mal niedriger die CDU/CSU zu wählen.


__3. Jetzt wo die Odds bekannt sind, können diese einfach in Warscheinlichkeiten umgerechnet werden mit der folgenden Formel: __

$$Wahrscheinlichkeit (y=1) = \frac{e^{\hat z_i}}{1 +e^{\hat z_i}} = \frac{0.3}{1 + 0.3} =  0.23$$

Die Warscheinlichkeit die CDU zu wählen für jemanden der nie in die Kirche geht ist 23%.

### Aber wie berechnet man Odds Ratios?

Ganz einfach! 

Einfach den dazugehörigen logit-Koeffizienten als Hochzahl für die eulersche Zahl nehmen!

$$Odds Ratios = e^{b} = e^{0.40} = 1.49$$

Die Chance, die CDU zu wählen für jemanden der selten in die Kirche geht ist 1.49 mal höher als für jemanden der nie in die Kirche geht.

Die Odds Ratios sind tatsächlich **gleich** für jeden Sprung auf der x-Achse.

### Andere Methode

Eine andere Methode wäre die Wahrscheinlichkeit mit Hilfe der Variable `PRE_1` zu berechnen. Das lässt sich folgendermaßen bewerstelligen:

```{r, eval=F}
TEMPORARY.
select if kirchgang=1.
fre PRE_1.
```

```{r, echo=FALSE, eval=T}
htmltools::includeHTML("C:/Users/Fabio/Documents/git_proj/Statistische-Modellbildung-II/9.Sitzung_21.12.2017/tables/m2.htm")
```

Darauf achten, dass jeder Parameter einen Wert bekommt (gegebenenfalls auch `0`)!

Also z.B.:

```{r, eval=F}
TEMPORARY.
select if kirchgang=1 and var1  = 0 and var2 = 0.
fre PRE_1.
```

**Ein paar interessante Werte:**

Denke daran, dass $e^1 ≈ 2.71$. Das heißt, wenn der Logit 1 ist, liegen die Chancen bei ca. 2,7 zu 1, so ist die Wahrscheinlichkeit $\frac{2.7}{1 + 2.7}$, also ca. 0.73 oder 73%.

Ähnlich interessant ist ein Logit von 0, was die folgenden Odds ergibt: $e^0 = 1$. Daher liegen die Chancen 1 : 1, d.h. bei 50%.

Wenn der logit also negativ ist, liegt die zugehörige Wahrscheinlichkeit unter 50% und umgekehrt (positives logit <-> Wahrscheinlichkeit über 50%).

Das lässt sich auch schematisch in einer Tabelle darstellen:

```{r , results = 'asis'}
logit_seq <- seq(-10, 10, by = 2)
prob_seq <- round(logit2prob(logit_seq), 3)

df <- data.frame(Logit = logit_seq,
                 Wahrscheinlichkeit = prob_seq)
kable(df)
```

Oder als Grafik:

```{r}
logit_seq <- seq(-10, 10, by = .1)

prob_seq <- logit2prob(logit_seq)

df <- data.frame(Logit = logit_seq,
                 Wahrscheinlichkeit = prob_seq)

ggplot(df) +
  aes(x = logit_seq, y = prob_seq) +
  geom_point(size = 2, alpha = .3) +
  labs(x = "Logit", y = "Wahrscheinlichekit der Ausprägung 1 in y")
```

## Average Marginal Effects in SPSS


**SPSS-Syntax zur Ermittlung des AME für eine dichotome X-Variable (vgl. Urban/Mayerl 2018: 413):**

```{r, eval = F}
LOGISTIC REGRESSION VARIABLES Y-Variable
/METHOD=ENTER X1-Variable X2-Variable.

COMPUTE b0= [Intercept des Regressionsmodells].
COMPUTE b1= [Koeffizient der X1-Variablen].
COMPUTE b2= [Koeffizient der X2-Variablen.].
COMPUTE z0= (b0) + (b1*0) + (b2*[X2-Variable]).
COMPUTE exp0= exp(z0).
COMPUTE p0= exp0/(1+exp0).
COMPUTE z1=(b0) + (b1*1) + (b2*[X2-Variable]).
COMPUTE exp1=exp(z1).
COMPUTE p1=exp1/(1+exp1).
COMPUTE me=(p1-p0). 
*Bem.: Ermittlung der marginalen Effekte von X1.
FRE me / STATISTICS=MEAN. 
*Bem.: der Mean entspricht dem AME von X.
```

**Einfach überall wo eine eckige Klammer ist eure Werte einsetzen (ohne eckige Klammern)**.

Die X1-Variable sollte hierbei die dichotome Dummy Variable sein.


Beispiel:


Kurzes erstellen einer Dummyvariable für Geschlecht:

```{r, eval = F}
*Geschlecht.
Recode v81 (2=0) (1=1) (else=copy) into geschl_rec.
variable labels geschl_rec "Geschlecht mit w=0".
value labels geschl_rec 0"weiblich" 1"männlich".


```

Jetzt einsetzen:

```{r, eval = F}
LOGISTIC REGRESSION VARIABLES cdu
/METHOD=ENTER geschl_rec kirchgang.

COMPUTE b0= -1.677.
COMPUTE b1= 0.406.
COMPUTE b2= 0.122.
COMPUTE z0= (b0) + (b1*0) + (b2*kirchgang.).
COMPUTE exp0= exp(z0).
COMPUTE p0= exp0/(1+exp0).
COMPUTE z1=(b0) + (b1*1) + (b2*kirchgang.).
COMPUTE exp1=exp(z1).
COMPUTE p1=exp1/(1+exp1).
COMPUTE me=(p1-p0). 
*Bem.: Ermittlung der marginalen Effekte von X1.
FRE me / STATISTICS=MEAN. 
*Bem.: der Mean entspricht dem AME von X.
```

```{r, echo=FALSE, eval=T}
htmltools::includeHTML("C:/Users/Fabio/Documents/git_proj/Statistische-Modellbildung-II/11.Sitzung_17.01.2018/tables/m9.htm")
```

Der Mean entspricht dem AME von X.

**SPSS-Syntax zur Ermittlung des AME für eine kontinuerliche X-Variable (vgl. Urban/Mayerl 2018: 414):**

```{r, eval = F}

LOGISTIC REGRESSION VARIABLES Y-Variable
  /METHOD=ENTER X1-Variable X2-Variable.


COMPUTE b0= [Intercept des Regressionsmodells].
COMPUTE b1= [Koeffizient der X1-Variablen].
COMPUTE b2= [Koeffizient der X2-Variablen.].
FRE [X2-Variable] /STATISTICS=STDDEV. 
*Bem.: Ermittlung der StAbw. von X2
COMPUTE delta = [Standardabweichung von X2] /1000.
COMPUTE z0=(b0) + (b1* [X1-Variable]) + (b2* [X2-Variable]).
COMPUTE exp0=exp(z0).
COMPUTE p0=exp0/(1+exp0).
COMPUTE z1=(b0) + (b1* [X1-Variable]) + (b2*( [X2-Variable] + delta)).
COMPUTE exp1=exp(z1).
COMPUTE p1=exp1/(1+exp1).
COMPUTE me=(p1-p0)/(delta).
*Bem.: Ermittlung der margin. Efekte von X2
FRE me / STATISTICS=MEAN. 
*Bem.: der Mean entspricht dem AME von X2
```

