---
title: "Vorlage"
author: "Fabio Votta, Matrikelnummer 2891518"
date: "26 Oktober 2017"
output: html_document
---

```{r setup, include=FALSE}
#Default Options - kann bei Gebrauch ge?ndert werden
knitr::opts_chunk$set(echo = T # Whether to display code along with its results
                      , eval = T # Whether to evaluate the code and include its results
                      , results = "asis" # this at deafult is in end much more efficient
                      , cache = F # Whether to cache results for future renders (efficient!)
                      , warning = F # Whether to display errors
                      , message = F # Whether to display messages
                      , error = F # mybe turn on
                      , tidy = F # Whether to reformat code in a tidy way when displaying it
                      , fig.width = 6
                      , fig.height = 4
                      , fig.align = "center"
                      )
```

# Packages und Datensatz laden

```{r packages, results='hide'}
#install.packages("pacman")
#install.packages("haven")

pacman::p_load(tidyverse, haven)

# Datensatz einladen
#data <- read_spss("datensatz.sav")  # <- Hier Datensatz eintragen
```

Dies ist ein R-Markdown Dokument. Markdown ist eine einfache Formatierungssyntax zum Erstellen von HTML-, PDF- und MS Word-Dokumenten. Weitere Informationen zur Verwendung von R Markdown findest du unter <http://rmarkdown.rstudio.com>.

Wenn du auf die Schaltfläche ** Knit ** klickst, wird ein Dokument generiert, das sowohl Inhalt als auch Ausgabe von eingebetteten R-Code-Bl?cken (sogenannten chunks) innerhalb des Dokuments enthält. Sie können einen Chunk wie folgt einbetten:

# Aufgabe 1

Zeige die ersten 6 Fälle von cars!

```{r, results="markup"}
head(cars)
```

Beachte , dass dem Chunk der Parameter `results="markup"` hinzugefügt wurde, um den Output mit zwei Hashtags an der Seite besser lesbar zu machen.

## Aufgabe 1.1

Zeige die erste Spalte von cars!

```{r}
cars[,1]
```

## Aufgabe 1.2

Zeige den Mittelwert von speed im cars Datensatz!

```{r}
mean(cars$speed)
```

## Aufgabe 1.3

Zeige eine Häufigkeitstabelle von speed im cars Datensatz!

```{r, results="markup"}
table(cars$speed)
```

# Aufgabe 2

Erzeuge ein Plot von dem Objekt pressure!

```{r, echo=FALSE}
plot(pressure)
```

Beachte , dass dem Chunk der Parameter `echo = FALSE` hinzugefügt wurde, um das Drucken des R-Codes zu verhindern, der den Plot generiert hat.
