---
title: "ifelse Showcase"
author: "Fabio Votta"
date: "29.Oktober 2018"
output: html_document
---

`ifelse` funktioniert nach folgender Logik:

1. Argument: `logischer Test` 
2. Argument: was soll passieren wenn `TRUE` 
3. Argument: was soll passieren wenn `FALSE`

Was heißt es nochmal wenn etwas `TRUE` oder `FALSE` ist? Beziehungsweise, was ist ein logischer Test?

Zunächst generieren wir einen Vektor:

```{r}
gender <- c(1, 2, 1 ,2, 2, 2, 1, NA)

```

Gehen wir davon aus dass 2 hier männlich repräsentiert und 1 weiblich.

Wie testen wir jetzt darauf wer einen Wert 2 also männlich hat? Mit dem folgenden logischen Test: `==`

```{r}
gender == 1
```

Ein `TRUE` taucht auf für jede Stelle an der gender gleich 2 ist! Umgekehrt heißt das auch, dass ein `FALSE` auftaucht wenn gender ungleich 2 ist.

Erinnern wir uns jetzt an die `ifelse` Funktion. Das erste Argument ist der logische Test, das zweite Argument der neue Wert für jede Stelle die der logische Test als `TRUE` ausgibt und das dritte Argument ist der neue Wert für jede Stelle an die der logische Test ein `FALSE` ausgibt.

Wollen wir also die numerischen Ausprägungen 1 und 2 in jeweils weiblich und männlich umwandeln, dann machen wir das so:

```{r}
ifelse(gender == 2, "männlich", "weiblich")
```

Das erste Argument gibt einen Vektor aus mit `TRUE` und `FALSE`, das zweite Argument überschreibt alle `TRUE` mit "männlich" und das dritte Argument überschreibt alle `FALSE` mit "weiblich".

Wollen wir diese in die numerischen Werte 0 und 1 für weiblich und männlich umwandeln dann können wir das auf folgender Art machen:

```{r}
ifelse(gender == 2, 1, 0)
```

Innerhalb des `mutate` Befehls sieht das ganze dann so aus:

```{r}
library(tidyverse)

## Beispieldatensatz erstellen
bsp_dat <- data.frame(gender)

bsp_dat
```

```{r}
mutate(bsp_dat, gender_rec = ifelse(gender == 2, 1, 0))
```

Hier nochmal ein Übersicht der verschiedenen logischen Operatoren :P

**Boolean**

- `&` (logisch) und
- `|` (logisch) oder
- `!` (logisch) nicht

**Weitere Operatoren**

- `==` (logisch) ist gleich
- `!=` (logisch) ist ungleich
- `%in%` (mehrere Werte) ist gleich
- `>` größer als
- `<` kleiner als
- `>=` größer gleich
- `<=` kleiner gleich
- `is.na()` ist gleich NA (fehlender Wert)
- `!is.na()` ist ungleich NA 