---
title: "Übungsaufgabe 6"
author: "Fabio Votta"
date: "12. Dezember 2017"
output: pdf_document
---

```{r packages and functions, include=FALSE, echo=F}
#install.packages("pacman") #muss einmal installiert werden
#install.packages("devtools") #muss einmal installiert werden
#devtools::install_github("systats/binoculaR") # zum Datensatz inspizieren :)
#devtools::install_github("favstats/tidytemplate") # hilfreiche Funktionen

#Default Options - kann bei Gebrauch geändert werden
knitr::opts_chunk$set(warning = F, message = F) # Whether to display errors
                      
pacman::p_load(tidyverse, haven, sjPlot, sjmisc, texreg, margins, knitr, labelled, broom, tidytemplate)
```


```{r datensatz einladen, include=FALSE, eval = T}
allbus <- read_spss("../../data/allbus2014.sav")
```

## Aufgabe 1

*Erstellen Sie zunächst dichotome Variablen für SPD-Wahl bei der letzten Bundestagswahl (z. B. V810), die Gewerkschaftsmitgliedschaft (z. B. V606) und die ev. Konfessionszugehörigkeit (z. B. V601).*

**`V810` ZWEITSTIMME, LETZTE BUNDESTAGSWAHL**

- 1  CDU-CSU
- 2  SPD
- 3  FDP
- 4  DIE GRUENEN
- 6  DIE LINKE
- 20 NPD
- 41 PIRATEN
- 42 AFD
- 43 FREIE WAEHLER
- 90 ANDERE PARTEI

**`V606` MITGLIED IN EINER GEWERKSCHAFT?**

- 1 Ja
- 2 Nein

**`V601` KONFESSION, BEFRAGTE**

- 1 EVANG.OHNE FREIKIRCH
- 2 EVANG.FREIKIRCHE
- 3 ROEMISCH-KATHOLISCH
- 4 AND.CHRISTL.RELIGION
- 5 AND.NICHT-CHRISTLICH
- 6 KEINER RELIGIONSGEM.

Tipp: Benutze zunächst `select` um alle benötigten Variablen auszuwählen, dann kodiere die Dummies.

```{r}
allbus %<>%
  select(V810, V606, V601) %>%
  mutate(spd = ifelse(V810 == 2,1,0)) %>%
  mutate(gewerkschaft = ifelse(V606 == 1, 1, 0)) %>%
  mutate(evangelisch = ifelse(V601 == 1 | V601 == 2, 1,0)) %>% 
  mutate(katholisch = ifelse(V601 == 3, 1, 0)) 

```

\newpage

### Aufgabe $1a_{i}$

*Berechnen Sie (anhand eines log. Regressionsmodells) die Wahrscheinlichkeit für ein aktuelles Gewerkschaftsmitglied (Konfession evangelisch) die SPD zu wählen.* 

```{r, results='asis'}
mod1 <- glm(spd ~ gewerkschaft + evangelisch, data = allbus, family = "binomial")

texreg(mod1, float.pos = "!h")

mod1_wide <- tidy_wide(mod1)

mod1_wide %>%
  mutate(z = intercept + 1 * gewerkschaft + 1 * evangelisch) %>%
  mutate(p = logit2prob(z)) %>% 
  kable()
```

Die Wahrscheinlichkeit für ein evangelisches, aktuelles Gewerkschaftsmitglied, die SPD zu wählen liegt bei knapp 40 Prozent.

\newpage

### Aufgabe $1a_{ii}$

*Berechnen Sie (anhand eines log. Regressionsmodells) die Wahrscheinlichkeit für eine Person mit katholischer Konfession (keine Gewerkschaftsmitgliedschaft) die SPD zu wählen.* 

```{r, results='asis'}
mod2 <- glm(spd ~ gewerkschaft + katholisch, data = allbus, family = "binomial")

texreg(mod2, float.pos = "!h")

mod2_wide <- tidy_wide(mod2)

mod2_wide %>%
  mutate(z = intercept + 0 * gewerkschaft + 1 * katholisch) %>%
  mutate(p = logit2prob(z))  %>% 
  kable()
```

Die Wahrscheinlichkeit für ein katholisches Nicht-Gewerkschaftsmitglied die SPD zu wählen liegt bei 21.02 Prozent.

### Aufgabe 1b

*Wie fallen die Odds für diese beiden Personen aus?* 

```{r}
mod1_wide %>%
  mutate(z = intercept + 1 * gewerkschaft + 1 * evangelisch) %>%
  mutate(odds = 1 / exp(z)) %>% 
  kable()

mod2_wide %>%
  mutate(z =intercept + 0 * gewerkschaft + 1 * katholisch) %>%
  mutate(odds = 1 / exp(z)) %>% 
  kable()
```

Die Odds für eine Person (A), die sowohl evangelisch, als auch aktuell Gewerkschaftsmitglied ist, beträgt: 0.67 Das heißt: Damit ist die Chance, dass diese Person (A) SPD statt einer anderen Partei wählt 0.67 mal höher oder 1.50 mal niedriger.

Die Odds für eine Person (B), die katholisch und aktuell kein Gewerkschaftsmitglied ist, beträgt: 3,553 Das heißt: Damit ist die Chance, dass diese Person (B) SPD statt einer anderen Partei wählt 3,76 mal niedriger.


### Aufgabe 1c

*Wie fallen die Odds Ratios bzgl. der Variablen Gewerkschaftsmitgliedschaft und Konfessionszugehörigkeit-evangelisch aus?*

```{r}
tidy(mod1) %>%
  mutate(odds_ratio = exp(estimate)) %>% 
  kable()
```


Im Vergleich zu Personen, die nicht aktuell Gewerkschaftsmitglied sind, haben Gewerkschaftsmitglieder eine 1,44 mal höhere Chance die SPD zu wählen.

Im Vergleich zu Personen, die keine evangelische Konfessionsangehörigkeit haben, haben Personen mit evangelischer Zugehörigkeit eine 1,64 mal höhere Chance die SPD zu wählen.

\newpage

### Visualisierung für Bonuspoints ;)

```{r, fig.width=5, fig.height=3}
plot_model(mod1,show.values = T,show.p = T)


plot_ame(mod1)
```


### Aufgabe 1d

*Über welchen Personenkreis kann dieses Modell Aussagen treffen? Denken Sie bei Ihrer Antwort an die Null-Kategorie Ihrer Variablen.*

Das Modell kann nur Aussagen über Personen mit evangelischer Konfessionszugehörigkeit und Personen ohne evangelische Konfessionszugehörigkeit machen. Das heißt, es kann —keine— Aussagen über Atheisten, Muslime etc. machen. Es lässt sich auch nichts über die Wahrscheinlichkeit/Chance sagen eine spezielle Partei zu wählen (wie z.B. CDU oder Grüne). Die Dummy Variable ist nur als 1 (SPD Wahl) und 0 (alle anderen Parteien) kodiert. 


