---
title: "Tipps für logistische Regression in R"
author: "Statistische Modellbildung 2"
date: "6. Dezember 2018"
output: semantic.doc::semantic_document
---
```{r chunks, include=FALSE}
# Default Options - kann bei Gebrauch geändert werden
knitr::opts_chunk$set(
  echo = T # Whether to display code along with its results
  , eval = T # Whether to evaluate the code and include its results
  , results = "asis" # this at deafult is in end much more efficient
  , cache = F # Whether to cache results for future renders (efficient!)
  , warning = F # Whether to display errors
  , message = F # Whether to display messages
  , error = F # maybe turn on
  , tidy = F # Whether to reformat code in a tidy way when displaying it
  , fig.width = 6 # plot width at 6
  , fig.height = 4 # plot height at 4
  , fig.align = "center" # plot alignment center
)

options(xtable.comment = FALSE, scipen = 9999)
```

Die logistische Regression kann anfangs Kopfschmerzen verursachen. Während die Struktur und die Idee der "normalen" Regression entsprechen, kann die Interpretation der b's (d.h. der Regressionskoeffizienten) schwieriger sein.

Dieser Post bietet eine praktische Funktion zum Konvertieren der logits (das wird von ´glm´ ausgegeben) in eine Wahrscheinlichkeit.

### Packages einladen

```{r}
#install.packages("pacman")
#pacman::p_install_gh("favstats/tidytemplate")

pacman::p_load(tidyverse, magrittr, haven, sjPlot, sjmisc, ggeffects, texreg, car, psych, knitr, labelled, broom, margins, tidytemplate)
```

**Achtung wenn ihr nicht Rstudio Cloud benutzt: für viele der Funktionen hier braucht ihr die aktuellste Version von `tidytemplate`**

Installieren könnt ihr diese auf folgende Weise: 

```{r, eval=F}
#installiere pacman falls es noch nicht installiert ist
#install.packages("pacman")
pacman::p_install_gh("systats/semantic.doc")
```


### Datensatz einladen

```{r setup}
allbus <- read_spss("../../data/allbus2014.sav")
allb_sub <- allbus %>% 
      select(V84, V86, V81, V419)  %>% 
      rename(alter = V84, 
       bildung = V86, 
       geschl  = V81,  
       einkommen  = V419) %>%
      mutate(alter0 = alter - 18,
       bildung_rec = ifelse(bildung == 6 | bildung == 7, NA, bildung - 1),
       geschl_rec = ifelse(geschl == 2, 0, 1)) %>%
      mutate_all(as.numeric) # alle Werte als numerisch ausgeben

```

### Neue Variable: hohes Einkommen

```{r}
allb_sub %<>%
    mutate(einkommen_h = ifelse(einkommen > 2500, 1, 0))

allb_sub %>% 
  janitor::tabyl(einkommen_h) %>% 
  kable()
```

> Tipp: Der `%<>%` Operator aus dem `magrittr` package erspart ein wenig Tipparbeit. Stattdessen könnten wir auch (wie üblich) schreiben:

```{r}
allb_sub <- allb_sub %>% 
    mutate(einkommen_h = ifelse(einkommen > 2500, 1, 0))
```

### Berechnen wir jetzt unser Modell:

Die Syntax für ein logistisches Modell ähnelt sehr der Syntax für ein lineares Modell. Man benutzt einfach die Funktion `glm()` (steht für *generalized linear model*) und spezifiziert am Ende `family = "binomial"` um ein Modell für ein dichotomes logistisches Modell zu berechnen.

```{r, results="asis"}
mod1 <- glm(einkommen_h ~ bildung_rec + geschl_rec + alter0, 
            data = allb_sub, family = "binomial")

htmlreg(mod1,
          # better for html in markdown
          doctype = FALSE,
          html.tag = FALSE,
          head.tag = FALSE)
```

> Wenn der Koeffizient (logit) positiv ist, ist der Effekt dieses Prädiktors positiv und umgekehrt.


Hier sind die Koeffizienten *positiv*, was anzeigt, dass sowohl höhere Bildung und Alter sowie männliches Geschlecht die Wahrscheinlichkeit erhöht in einer höheren Einkommensklasse zu sein (Einkommen > 2500). Neben der Signifikanz der Koeffizienten, lässt sich aus dem logit allerdings nicht direkt (zumindest nicht intuitiv) die Stärke des Effekts ablesen sondern nur die **Richtung**.

### Wahrscheinlichkeit berechnen mit logits

Die folgenden 3 Schritte konvertieren einen logit-Koeffizienten in eine Wahrscheinlichkeit:

__1. Extrahiere die logit-Koeffizienten__

__2. Berechne zunächst das $\hat z_i$ (vorhergesagter logit) und dann damit die Odds $e^{\hat z_i}$__

__3. Berechne die Wahrscheinlichkeit mit Hilfe der Odds $\frac{e^{\hat z_i}}{1 +e^{\hat z_i}}$__

### Anwendungsfall

*Frage: Wie wahrscheinlich ist es, dass eine 30-Jährige Frau mit höchster Bildung ein Netto-Einkommen über 2500 Euro pro Monat bekommt?*

+ Alter: 30
* Geschlecht: Frau
+ Bildung: Höchste Bildungstufe

__1. Extrahiere die logit-Koeffizienten__

Um es ein bisschen zu vereinfachen habe ich eine kleine Funktion geschrieben, welche die Koeffizienten im *wide* Format ausgibt:

```{r}
tidy_wide <- function(model) {
  model_wide <- tidy(model) %>% # tidy extrahiert die Parameter
  select(term, estimate) %>%    # wir brauchen nur die logit-koeffs
  spread(term, estimate) %>%    # konvertieren in wide format
  rename(intercept = `(Intercept)`) # umbenennen
  return(model_wide)            # gib model_wide aus
}

```

Die `tidy_wide` Funktion befindet sich im `tidytemplate` package. Wenn ihr die Rstudio Cloud benutzt, dann ist diese schon vorinstalliert und geladen.

Probieren wir die Funktion doch einmal aus:

```{r}
mod1_wide <- tidy_wide(mod1)

mod1_wide %>% 
  kable()
```


__2. Berechne zunächst das $\hat z_i$ (vorhergesagter logit) auf folgende Art und Weise:__

$$\hat z_i = a + b \times X_i$$

```{r}
mod1_wide %<>% 
  mutate(z = intercept + 12 * alter0 + 4 * bildung_rec + 0 * geschl_rec)


mod1_wide %>% 
  kable()
```

Wenn wir die vorhergesagten logits ($\hat z_i$) berechnet haben, können wir diese benutzen um die Odds zu erhalten. **Odds** (Chancen) sind einfach die eulersche Zahl hoch die logits (wird mit `exp()` berechnet)

$$e^{\hat z_i} = Odds$$
```{r}
mod1_wide %<>%  
  mutate(odds = exp(z))

mod1_wide %>% 
  kable()
```

Die Chance, dass eine 30 Jährige Frau mit höchstem Bildungsabschluss ein hohes Einkommen erhält ist

__3. Jetzt wo die Odds bekannt sind, können diese einfach in Warscheinlichkeiten umgerechnet werden mit der folgenden Formel: __

$$p_i(y=1) = \frac{1}{1 + e^{- \hat z_i}} = \frac{e^{\hat z_i}}{1 +e^{\hat z_i}} = Wahrscheinlichkeit$$

Das Ergebnis ist die Wahrscheinlichkeit, dass die Ausprägung 1 (hier: hohes Einkommen) unter den angegeben Prädiktoren eintritt.

*Formel 1*

```{r}
mod1_wide %<>% 
  mutate(p = 1 / (1 + exp(-z)))

mod1_wide %>% 
  kable()
```

*Formel 2*

```{r}
mod1_wide %<>% 
  mutate(p = exp(z) / (1 + exp(z)))

mod1_wide %>% 
  kable()
```

*Oder als Funktion (im `tidytemplate` package enthalte):*

```{r}
logit2prob <- function(logit) { # logit ist der input
  odds <- exp(logit)          # e hoch logit = odds
  prob <- odds / (1 + odds)   # odds / 1 + odds = Wahrscheinlichkeit
  return(prob)               # gibt Wahrscheinlichkeit zurück
}
```

*Anwendung:*

```{r}
mod1_wide %<>% 
  mutate(p = logit2prob(z))

mod1_wide %>% 
  kable()
```


Laut Model 1 beträgt die Wahrscheinlichkeit für eine 30 - Jährige Frau mit höchstem Bildungsabschluss über 2500 Euro im Monat zu verdienen 8.06%.

### Andere Methoden für Wahrscheinlichkeit:

```{r}
predict(mod1, data.frame(alter0 = 12,
                         bildung_rec = 4,
                         geschl_rec = 0), 
        type = "response")
```

### Aber wie berechnet man Odds Ratios?

Ganz einfach! 

Einfach den dazugehörigen logit-Koeffizienten als Hochzahl für die eulersche Zahl nehmen!

$$e^{b_i} = Odds Ratios$$

Beispiel:

Um schnell die Odds Ratios für unsere Koeffizienten zu erhalten können wir ganz einfach `tidy` aus dem `broom` package benutzen.

```{r}
tidy(mod1) %>% 
  kable()
```

Die Spalte `estimate` gibt den Logit-Koeffizienten an. Daher berechnen wir folgendermaßen die Odds Ratios:

```{r}
tidy(mod1) %>% 
  mutate(odds_ratio = exp(estimate)) %>%  
  kable()
```

Die Chance ein hohes Einkommen zu haben für jemanden der gar keinen Bildungsabschluss hat ist 2.12 mal höher im Vergleich zu jemanden mit einem Hauptschulabschluss.

Die Odds Ratios sind tatsächlich **gleich** für jeden Sprung auf der x-Achse.

**Ein paar interessante Werte:**

Denke daran, dass $e^1 ≈ 2.71$. Das heißt, wenn der Logit 1 ist, liegen die Chancen bei ca. 2,7 zu 1, so ist die Wahrscheinlichkeit $\frac{2.7}{1 + 2.7}$, also ca. 0.73 oder 73%.

Ähnlich interessant ist ein Logit von 0, was die folgenden Odds ergibt: $e^0 = 1$. Daher liegen die Chancen 1 : 1, d.h. bei 50%.

Wenn der logit also negativ ist, liegt die zugehörige Wahrscheinlichkeit unter 50% und umgekehrt (positives logit <-> Wahrscheinlichkeit über 50%).

Das lässt sich auch schematisch in einer Tabelle darstellen:

```{r , results = 'asis'}
logit_seq <- seq(-10, 10, by = 2)
prob_seq <- round(logit2prob(logit_seq), 3)

df <- data.frame(Logit = logit_seq,
                 Wahrscheinlichkeit = prob_seq)
kable(df)
```

Oder als Grafik:

```{r}
logit_seq <- seq(-10, 10, by = .1)

prob_seq <- logit2prob(logit_seq)

df <- data.frame(Logit = logit_seq,
                 Wahrscheinlichkeit = prob_seq)

ggplot(df) +
  aes(x = logit_seq, y = prob_seq) +
  geom_point(size = 2, alpha = .3) +
  labs(x = "Logit", y = "Wahrscheinlichekit der Ausprägung 1 in y")
```


### Visualisierung mit `sjPlot`

Mit dem Package `sjPlot` lässt sich auch eine logistische Regression sehr schön darstellen. Man muss dazu **nichts** zusätzlich angeben, da die Funktion automatisch ein logistisches Modell entdeckt und die entsprechenden Werte zurückgibt.


```{r}
library(sjPlot) #bzw. in pacman einladen

plot_model(mod1, show.values = T, show.p = T)

```

**Die Wahrscheinlichkeiten mit zunehmenden Alter**

```{r}
plot_model(mod1, terms = "alter0", type = "pred")
```

**Die Wahrscheinlichkeiten mit zunehmenden Alter und Bildung**

```{r}
plot_model(mod1, terms = c("alter0", "bildung_rec"), type = "pred")
```

**Die Wahrscheinlichkeiten mit zunehmenden Alter, Bildung, getrennt nach Geschlecht**

```{r}
plot_model(mod1, terms = c("alter0", "bildung_rec", "geschl_rec"), type = "pred")
```

### Average Marginal Effects Plot

Hierzu zunächst eine Hifsfunktion (ist im `tidytemplate` package enthalten)

```{r}
plot_ame <- function(mod1) {
  
model_dat <- margins(mod1) %>% summary()
  
model_dat %>%
  mutate(AME = AME * 100) %>% 
  mutate(lower = lower * 100) %>%
  mutate(upper = upper * 100) %>% 
  mutate(stars = tidytemplate::get_stars(p)) %>% 
  mutate(AME_label = round(AME, 2)) %>% 
  mutate(AME_label = paste0(AME_label, stars)) %>% 
  ggplot() +
  geom_point(aes(factor, AME)) +
  geom_errorbar(aes(x = factor, ymin = lower, ymax = upper), width = 0) +
  geom_hline(yintercept = 0, linetype = "dashed", color = "darkgrey", alpha = 0.75) +
  geom_text(aes(factor, AME, label = AME_label), nudge_y = 0.6, nudge_x = 0.1) +
  theme_minimal() +
  coord_flip() +
  labs(x = "", y = "Average Marginal Effect (AME)", title = "Average Marginal Effects Plot")
}
```

Die Anwendung ist einfach:

```{r}
plot_ame(mod1)

```


So können wir interpretieren, dass die Wahrscheinlichkeit in einer hohen Einkommensstufe zu sein um 18.03% für einen Mann im Vergleich zu einer Frau steigt. Die Wahrscheinlichkeit in einer hohen Einkommensstufe zu sein nimmt im Schnitt 7.3% für jede Bildungsstufe zu.