---
title: "Übungsaufgabe 4"
author: "Fabio Votta"
date: "22.November 2018"
output: pdf_document
---

```{r packages and functions, include=FALSE, echo=F}
#install.packages("pacman") #muss einmal installiert werden
#install.packages("devtools") #muss einmal installiert werden
#devtools::install_github("systats/binoculaR") # zum Datensatz inspizieren :)
#devtools::install_github("favstats/tidytemplate") # hilfreiche Funktionen

#Default Options - kann bei Gebrauch geändert werden
knitr::opts_chunk$set(warning = F) # Whether to display errors
                      
pacman::p_load(tidyverse, haven, sjPlot, sjmisc, texreg, car, psych, knitr, labelled, broom, tidytemplate)
```


```{r datensatz einladen, include=FALSE}
allbus <- read_spss("../../data/allbus2014.sav")
allb_sub <- allbus %>% 
     # select(V84, V86, V81, V420)  %>% 
      rename(alter = V84, 
       bildung = V86, 
       geschl  = V81,  
       einkommen  = V420) %>%
      mutate(alter0 = alter - 18,
       bildung_rec = ifelse(bildung == 6 | bildung == 7, NA, bildung - 1),
       geschl_rec = ifelse(geschl == 2, 0, 1)) 
```


## Aufgabe 1

*Erstellen Sie eine Regression von Einkommen auf Bildung, Geschlecht und Alter sowie der Dummyvariablen Zugang zu tertiärer Bildung (bild_tert), die null kodiert ist, wenn der betreffende Befragte einen niedrigeren Schulabschluss als Fachhochschulreife hat und eins, wenn Umgekehrtes der Fall ist. Hinzu kommen die Interaktionsvariablen zwischen Geschlecht und Alter (gesch_alter) sowie zwischen Alter und Zugang zu tertiärer Bildung (alt_tert).*

- `0`   OHNE ABSCHLUSS
- `1`   VOLKS-,HAUPTSCHULE
- `2`   MITTLERE REIFE
- `3`   FACHHOCHSCHULREIFE
- `4`   HOCHSCHULREIFE
- `NA`  ANDERER ABSCHLUSS
- `NA`  NOCH SCHUELER
- `NA`	KEINE ANGABE


```{r}
allb_sub <- allb_sub %>% 
  mutate(bild_tert = ifelse(bildung_rec > 2, 1 ,0))

fit1 <- lm(einkommen ~ bildung_rec + geschl_rec + 
               alter0 + bild_tert + 
               geschl_rec * alter0 + 
               alter0 * bild_tert, data = allb_sub)

texreg(fit1, float.pos = "!h")



```



### Aufgabe 1a


*Berechnen Sie das Konfidenzintervall für die Variablen bild_tert und Alter mittels der Koeffizienten und interpretieren Sie diese.*

$$KI_{95} = b \pm  t_{n} \times SE_b$$ 

Für $n > 120$ und $95\%$ Signifikanzniveau ist der kritische Wert $t_{krit} = 1.96$ 

Für $n > 120$ und $99\%$ Signifikanzniveau ist der kritische Wert $t_{krit} = 2.58$ 

```{r}
tidy(fit1) %>% 
   mutate(low_se_95 = estimate - 1.96 * std.error) %>% 
   mutate(high_se_95 = estimate + 1.96 * std.error) %>% 
   kable()
```

Oder:

```{r}
# confint(fit1) #Konfidenzintervalle anzeigen lassen

coefs <- tidy(fit1) %>% 
        filter(term == "bild_tert" | term == "alter0") %>% 
        mutate(estimate = round(estimate,3),
               std.error = round(std.error,3)) %>% 
        select(term, estimate, std.error)



coefs$low.se.95 <- round(coefs$estimate - 1.96 * coefs$std.error, 3)
coefs$high.se.95 <- round(coefs$estimate + 1.96 * coefs$std.error, 3)


kable(coefs)


```



### Aufgabe 1b

*Testen Sie das Gesamtmodell auf Linearität.*

```{r}
diag_mod <- augment(mod1)


diag_mod %>% #Datensatz 
  plot_scatter(.fitted, .std.resid, #x und y definieren 
               fit.line = "loess",  #zeige eine loess Kurve
               show.ci = T,         #zeige das Konfidenzintervall
               title = "Test auf Linearität",   #Titel der Grafik
               axis.titles = c("Geschätzte Werte",
                               "Standardisierte Residuen"))

plot_model(mod1, type = "slope")

```



## Aufgabe 2

*Was ist unter Multikollinearität zu verstehen, warum ist es ein Problem, wenn diese in einer Modellschätzung vorliegt und wie kann das Vorliegen derselben diagnostiziert werden?*



## Aufgabe 3 

_Wie ausgeprägt ist die Multikollinearität im Regressionsmodell von Aufgabe 1? Welche Gründe (inhaltliche) lassen sich für die Multikollinearität identifizieren?_


```{r}
data.frame(vif = vif(mod1),
           toleranz = (1/vif(mod1)))
```

## Aufgabe 4

Bestimmen Sie den minimalen Stichprobenumfang für eine Variablenbeziehung in der Höhe von ca. f2=0.1. Die Variablenbeziehung soll in einem Regressionsmodell mit 20 weiteren Kontrollvariablen mit einer Power von 0.8 und einem Signifikanzniveau von 95% (bzw. Irrtumswahrscheinlichkeit 0.05) getestet werden. Stellen Sie Ihren Denk- /Rechenvorgang dar._


Tipp: siehe Urban/Mayerl 2011: 159f.

$$N = \frac{\lambda}{f^2}$$

```{r}
24 / 0.1
```


## Aufgabe 5

_Welche Form von Fehlschluss wird durch ein niedriges Signifikanzniveau "begünstigt"?_ 



## Aufgabe 6

_In welchen Fällen ist es sinnvoll das Signifikanzniveau höher anzusetzen als 95%?_