---
title: "Übungsaufgabe 2"
author: "Fabio Votta"
date: "9.November 2017"
output: pdf_document
---

```{r chunks, include=FALSE}
#Default Options - kann bei Gebrauch geändert werden
knitr::opts_chunk$set(echo = T # Whether to display code along with its results
                      , eval = T # Whether to evaluate the code and include its results
                      , results = "asis" # this at deafult is in end much more efficient
                      , cache = F # Whether to cache results for future renders (efficient!)
                      , warning = F # Whether to display errors
                      , message = F # Whether to display messages
                      , error = F # maybe turn on
                      , tidy = F # Whether to reformat code in a tidy way when displaying it
                      , fig.width = 6 #plot width at 6
                      , fig.height = 4 #plot height at 4
                      , fig.align = "center" #plot alignment center
                      )

options(xtable.comment = FALSE)
```

```{r packages and functions, include=FALSE, echo=F}
#install.packages("devtools")
#devtools::install_github("Espanta/lubripack")
devtools::install_github("favstats/favstats", force = T)

lubripack::lubripack("tidyverse","knitr","haven","sjmisc","texreg", "car", "psych", "lm.beta", "favstats", dependencies = T, force = T)
```

## Aufgabe 1


_Wozu werden Standardisierungen durchgeführt und wie wird dabei vorgegangen? Erläutern Sie zudem exemplarisch wozu $b^*$ benutzt wird und wie man diesen interpretiert!_

$$b^* = b * \frac{s_x}{s_y}$$


## Aufgabe 2

```{r datensatz einladen, include=FALSE}
allbus <- read_spss("allbus2014.sav")
allb_sub <- allbus %>% 
      select(V84, V86, V81, V420)  %>% 
      rename(alter = V84, 
           bildung = V86, 
           geschl  = V81,  
        einkommen  = V420) %>%
      mutate(alter0 = alter - 18,
        bildung_rec = ifelse(bildung == 6 | bildung == 7, NA, bildung - 1),
         geschl_rec = ifelse(geschl == 2, 0, 1))

```


*Führen Sie eine z-Standardisierung für die Originalaltersvariable (alter_z) und die auf Null gesetzte Altersvariable (alter_0z) sowie für "unsere" Bildungsvariable (0 bis 4). [Daten: ALLBUS 2014]*


```{r}




```


### Aufgabe 2a

*Vergleichen Sie die Zahlenwerte, Mean und die Standardabweichung von alter$_z$ und alter_0z und erklären Sie Ihre "Beobachtung".*


```{r}




```

### Aufgabe 2b

*Führen Sie eine Regression von Einkommen auf Alter_0 und Bildung (Modell 1) und eine Regression von Einkommen auf alter_0z und bildung_z (Modell 2) durch und vergleichen Sie die b-Koeffizienten.*

```{r}



```



### Aufgabe 2c

_Wie erklären Sie die Werte b und $b^*$ in Modell 2? TIPP: Verwenden Sie bei Modell 2 das z-transformierte Einkommen als abhängige Variable._


## Aufgabe 3 

*Erstellen Sie ein multivariates Regressionsmodell mit Y=Einkommen. Versuchen Sie dabei den R²-Wert so groß wie nur irgendwie möglich zu bekommen. Jeder schmutzige Trick der Sozialforschung ist erlaubt (und in diesem Fall erwünscht). Fügen Sie die entsprechenden Teile des SPSS-Outputs in Ihre Abgabe ein.*

*- Einzige Einschränkung: Keine Regression von Y auf Y.*

```{r}



```





