---
title: "Übungsaufgabe 9"
author: "Fabio Votta"
date: "31. Januar 2019"
output: html_document
---

```{r packages and functions, include=FALSE, echo=F}
#install.packages("pacman") #muss einmal installiert werden
#install.packages("devtools") #muss einmal installiert werden
#devtools::install_github("systats/binoculaR") # zum Datensatz inspizieren :)
#devtools::install_github("favstats/tidytemplate") # hilfreiche Funktionen

#Default Options - kann bei Gebrauch geändert werden
knitr::opts_chunk$set(warning = F, message = F) # Whether to display errors
                      
pacman::p_load(tidyverse, haven, sjPlot, sjmisc, texreg, margins, knitr, labelled, broom, BaylorEdPsych, lmtest, tidytemplate)
```

Benutzen Sie den ALLBUS 2008 Datensatz

```{r datensatz einladen, include=FALSE, eval = T}
allbus <- read_spss("../../data/allbus2014.sav")
```

**V71	VERTRAUEN:** GESUNDHEITSWESEN	

**V72	VERTRAUEN:** BUNDESVERFASSUNGSGERICHT	

**V73	VERTRAUEN:** BUNDESTAG		

**V74	VERTRAUEN:** STADT-,GEMEINDEVERWALTUNG		

**V75	VERTRAUEN:** JUSTIZ		

**V76	VERTRAuEN:** FERNSEHEN		

**V77	VERTRAUEN:** ZEITUNGSWESEN		

**V78	VERTRAUEN:** HOCHSCHULEN,UNIVERSITAETEN		

**V79	VERTRAUEN:** BUNDESREGIERUNG		

**V80	VERTRAUEN:** POLIZEI

**V81	VERTRAUEN:** POLITISCHE PARTEIEN		

**V82	VERTRAUEN:** KOMMISSION DER EU		

**V83	VERTRAUEN:** EUROPAEISCHES PARLAMENT

## Aufgabe 1

*Berechnen Sie eine PCA (Oblimin Rotation) mit den Variablen v71 - v83.*

```{r results = "markup"}



```

### Aufgabe 1a

*Welche Faktoren/Dimensionen können Sie identifizieren und wie würden Sie diese inhaltlich benennen?*


### Aufgabe 1b

*Beurteilen Sie alle Variablen hinsichtlich Ihrer Passung auf die identifizierten Faktoren/Dimensionen. Berücksichtigen Sie dabei Konvergenz- und Diskriminanzvalidität, inhaltliche Aspekte als auch Kommunalitäten.*



## Aufgabe 2

*Berechnen Sie evtl. eine zweite PCA (Oblimin Rotation) nur mit den geeigneten Variablen.*

```{r results = "markup"}



```

## Aufgabe 3

*Berechnen Sie eine zweite/dritte PCA (Varimax Rotation) mit den gleichen Variablen aus Aufgabe 2 oder 3.*


```{r results = "markup"}





```

### Aufgabe 3a

*Welche Unterschiede können Sie erkennen?*


### Aufgabe 3b


*Für welche Rotationsmethode würden Sie sich entscheiden und wieso?*