---
title: "Tipps für Übungaufgabe 12"
author: "Fabio Votta"
date: "31 Januar 2018"
output: html_document
---

```{r chunks, include=FALSE}
# Default Options - kann bei Gebrauch geändert werden
knitr::opts_chunk$set(
  echo = T # Whether to display code along with its results
  , eval = T # Whether to evaluate the code and include its results
  , results = "asis" # this at deafult is in end much more efficient
  , cache = F # Whether to cache results for future renders (efficient!)
  , warning = F # Whether to display errors
  , message = F # Whether to display messages
  , error = F # maybe turn on
  , tidy = F # Whether to reformat code in a tidy way when displaying it
  , fig.width = 10 # plot width at 6
  , fig.height = 8 # plot height at 4
  , fig.align = "center" # plot alignment center
)

options(xtable.comment = FALSE, scipen = 9999)

```



### Packages einladen

```{r packages and functions, include=FALSE, echo=F}
#############
# NEU NEU NEU#
#############

# install.packages("pacman")
# pacman::p_install_gh("favstats/favstats")

pacman::p_load(tidyverse, haven, sjPlot, sjmisc, texreg, car, psych, knitr, labelled, broom, magrittr, GPArotation)

# Hilfsfunktionen einladen
#source("functions.R")
```

### Datensatz einladen

```{r}
allbus2008 <- read_spss("allbus2008.sav")
```

**AUFGABE: Faktoranalyse mit religiösen und übernatürlichen Überzeugungen**

*V702*	KIRCHGANGSHAEUFIGKEIT, MUTTER		

*V703*	KIRCHGANGSHAEUFIGKEIT, VATER		

*V704*	KIRCHGANGSHAEUFIGKEIT, BEFR. ALS KIND		

*V705*	WIE OFT BETEN SIE? <11ER SKALA>		

*V706*	HAEUFIGKEIT VON KIRCHL.AKTIVITAETEN,BEFR		

*V707*	RELIGIOESER GEGENSTAND IN HAUSHALT?		

*V708*	HAEUFIGKEIT: WALLFAHRTEN		

*V709*	EINSCHAETZUNG EIGENER RELIGIOSITAET		

*V710*	RELIGIOESER ODER SPIRITUELLER MENSCH?		

*V711*	WAHRHEITSGEHALT IN RELIGIONEN

*V712*	RELIGION HILFT GLUECK + FRIEDEN FINDEN		

*V713*	RELIGION HILFT FREUNDSCHAFTEN SCHLIESSEN		

*V714*	RELIGION HILFT TROST ZU FINDEN		

*V715*	RELIGION HILFT RICHTIGEN LEUTEN BEGEGNEN		

*V716*	BINDUNG ZUR RELIGION AN LEBENSWENDEPUNKT		

*V717*	GLUECKSBRINGER BRINGEN MANCHMAL GLUECK		

*V718*	WAHRSAGER KOENNEN ZUKUNFT VORAUSSEHEN		

*V719*	WUNDERHEILER HABEN UEBERNATUERL. KRAEFTE		

*V720*	HOROSKOP HAT EINFLUSS AUF LEBENSVERLAUF


### Erste Herangehensweise

Wir benutzen das Package `psych` um eine PCA durchzuführen. Dazu wählen wir zunächst die relevanten Variablen mit `select` aus und pipen diese dann in den `pca()` Befehl. Da alle gewünschten Variablen nebeneinander stehen müssen wir diese nicht einzeln spezifizieren sondern können diese mit einem *`:`* verbinden.

```{r results = "markup"}
obl_pca <- allbus2008 %>% 
  select(V702:V720) %>% 
  pca(rotate = "oblimin")

obl_pca
```

`PC1` zeigt hierbei die extrahierte Dimension. `h2` zeigt die *Kommunalitäten* und `u2` zeigt die *Uniqueness*, was einfach nur *1 - Kommunalitäten* ist.

In dem `obl_pca` Objekt befinden sich jetzt allerlei Variablen. Beispielsweise können wir uns die Eigenvalues mit folgenden Befehl zeigen lassen:

```{r}
plot(obl_pca$values)
```

Das zeigt uns das wir eigentlich vier Faktoren extrahieren sollten.

Dies kann folgenderweise getan werden:

```{r results = "markup"}
obl_pca_4 <- allbus2008 %>% 
  select(V702:V720) %>% 
  pca(nfactors = 4, rotate = "oblimin")

obl_pca_4
```

### Zweite Herangehensweise

**Nutzung des `sjPlot` - Packages!**

Der Vorteil hier: die Funktion wendet automatisch das Kaiser Kriterium an (es werden nur Dimensionen > 1 Eigenvalues extrahiert).

```{r results = "markup"}
sjp.pca(allbus2008 %>% select(V702:V720), 
  rotation = "oblimin",  # Wähle die Rotation (ansonsten: "varimax")
  plot.eigen = T)  # Plot um die Eigenvalues anzuzeigen
```

**Eine Variation**

```{r results = "markup"}
sjp.pca(allbus2008 %>% select(V702:V720), 
  rotation = "oblimin", 
  type = "tile")
```

**Es können auch Tabellen erstellten werden**

**ACHTUNG:** Geht nur mit HTML!

```{r}
sjt.pca(allbus2008 %>% select(V702:V720), 
  rotation = "oblimin")
```

